臺灣臺南地方法院刑事判決　　　　　　　100年度訴字第893號
公　訴　人　臺灣臺南地方法院檢察署檢察官
被　　　告　謝睿丞
選任辯護人　張仁懷律師
被　　　告　王俊懿
指定辯護人　本院公設辯護人余訓格
被　　　告　洪鵬智
選任辯護人　方文賢律師
上列被告因強盜等案件，經檢察官提起公訴（99年度偵字第1183
3號、99年度偵字第11834號、99年度偵字第13791號），本院判
決如下：
    主  文
洪鵬智犯結夥三人以上、攜帶兇器、於夜間侵入住宅強盜罪，處
有期徒刑玖年陸月。
謝睿丞犯結夥三人以上、攜帶兇器、於夜間侵入住宅強盜罪，處
有期徒刑捌年。
王俊懿犯結夥三人以上、攜帶兇器、於夜間侵入住宅強盜罪，處
有期徒刑玖年；又犯非法持有可發射子彈具殺傷力之槍枝罪，處
有期徒刑參年陸月，併科罰金新台幣伍萬元，罰金如易服勞役，
以新台幣壹仟元折算壹日，扣案之仿BERETTA廠M9型改造手槍壹
枝（槍枝管制編號：0000000000，另含金屬滑套壹個）及口徑
9mm之制式子彈參顆，沒收；又犯攜帶兇器竊盜罪，處有期徒刑
捌月，扣案之T型扳手壹支沒收；又犯攜帶兇器竊盜罪，處有期
徒刑捌月，扣案之T型扳手壹支，沒收。有期徒刑部分應執行有
期徒刑拾壹年，扣案之仿BERETTA廠M9型改造手槍壹枝（槍枝管
制編號：0000000000，另含金屬滑套壹個）及口徑9mm之制式子
彈參顆、T型扳手壹支，均沒收。
    事  實
一、洪鵬智、王俊懿及謝睿丞共同基於意圖為自己不法所有之單
    一犯意聯絡，於民國97年12月25日晚上11時15分許之夜間，
    由洪鵬智先提議犯案，再由謝睿丞駕駛懸掛不詳車牌之原車
    牌號碼為6306-LZ號自用小客車（謝睿丞所有），搭載洪鵬
    智及王俊懿至嘉義縣布袋鎮○○路29巷7號蔡瑞賢住處旁巷
    弄，洪鵬智及王俊懿分別執持王鵬智所有客觀上足以對人之
    生命、身體安全構成威脅之兇器即仿BERETTA廠M9型半自動
    手槍製造而換裝土造金屬槍管而成具殺傷力之改造手槍（槍
    枝管制編號：0000000000）及仿BERETTA廠半自動手槍製造
    而換裝土造金屬槍管而成具殺傷力之改造手槍（槍枝管制編
    號：0000000000）各1枝（王俊懿、謝睿丞及洪鵬智所涉共
    同持有上揭改造手槍罪部分，王俊懿、謝睿丞部分業於另案
    經本院以98年度訴字第813號判決確定，洪鵬智部分，則經
    臺灣高等法院臺南分院以100年上訴字62號判決後，嗣經最
    高法院以100年台上字4420號駁回上訴確定），在蔡瑞賢住
    處外等待，謝睿丞則在上揭自用小客車內把風，3人並以小
    型無線電對講機（業經事後丟棄、未據扣案）作為聯絡工具
    。洪鵬智及王俊懿見蔡瑞賢返家，旋分持上揭改造手槍各1
    枝抵住蔡瑞賢腰部，要求蔡瑞賢以鑰匙開門，並強押蔡瑞賢
    進入其住處客廳，以此方式無故強行侵入蔡瑞賢之住宅內，
    並由王俊懿在蔡瑞賢因受槍枝抵住不能抗拒之下，先強取蔡
    瑞賢身上之現金新臺幣（下同）5萬元，後洪鵬智復作勢要
    開槍，並至廚房拿取蔡瑞賢家之菜刀作勢欲砍殺蔡瑞賢，以
    此脅迫之手段，要求蔡瑞賢交出提款卡，致蔡瑞賢不能抗拒
    ，而將其所有、布袋郵局局號：0000000號、帳號：0000000
    號提款卡，以及蔡愛麗所有、帳號：0000000000000號合作
    金庫銀行提款卡各1枚交與洪鵬智，並告知提款卡密碼。王
    俊懿遂以灰色膠帶（業經事後丟棄、未據扣案）將蔡瑞賢綑
    綁在椅子上，並黏封其嘴巴，在現場看守蔡瑞賢，洪鵬智則
    乘坐謝睿丞駕駛之前開自用小客車至布袋郵局，於同日下午
    11年42分許及翌日（26日）上午0時許，將上開布袋郵局提
    款卡插入蔡瑞賢所有之布袋郵局自動櫃員機之自動付款設備
    內，並輸入該提款卡之操作密碼，以此不正方法，分4次接
    續自上揭蔡瑞賢之帳戶內提領現金共計19萬元（5萬、4萬、
    6萬、4萬）後，返回蔡瑞賢前開住處。洪鵬智要求王俊懿持
    蔡瑞賢住處之菜刀割開綑綁蔡瑞賢之膠帶，旋一同乘坐謝睿
    丞駕駛之上揭自用小客車逃離現場，途中並有前往合作金庫
    銀行朴子分行由王俊懿下車持前開盜得之提款卡欲自自動櫃
    員機之自動付款設備領款，惟未成功，事後由3人共同朋分
    強盜所得款項（王俊懿及謝睿丞各約分得5萬元，餘則由洪
    鵬智分得）。
二、王俊懿明知可發射子彈具有殺傷力之改造手槍及制式子彈係
    屬槍砲彈藥刀械管制條例管制之槍砲及彈藥，非經中央主管
    機關許可，不得持有，竟未經許可，基於持有具殺傷力改造
    手槍及子彈之犯意，於98年12月間某日，在臺南市○○路某
    不詳網路咖啡店內，以4萬元向真實姓名年籍不詳綽號「阿
    賓」之成年男子購買仿BERETTA廠M9型半自動手槍製造換裝
    土造金屬槍管而成之具殺傷力改造手槍1枝（槍枝管制編號
    ：0000000000，另含金屬滑套1個）及口徑9mm之制式子彈4
    顆，未經許可持有之。
三、王俊懿意圖為自己不法之所有，基於竊盜之犯意，於99年3
    月31日上午8時許，在臺南縣安定鄉（現改制為臺南市安定
    區）海寮村205之5號前，持其所有、客觀上足以對人之生命
    、身體安全構成威脅之兇器T型扳手1支，拆卸停放在該處方
    志文所有車牌號碼TL-9616號自用小客車之車牌2面，而竊取
    得手。
四、王俊懿意圖為自己不法之所有，基於竊盜之犯意，於99年4
    月2日上午2時許，在臺南縣永康市（現改制為臺南市永康區
    ○○○○路210巷與高速公路便道口，持上揭客觀上足以對
    人之生命、身體安全構成威脅之兇器T型扳手1支，拆卸停放
    在該處鄭月雪所有、由陳朝發所使用之車牌號碼XU-2813號
    自用小客車之車牌2面，而竊取得手。
五、嗣經警於99年4月7日晚間11時35分許，在臺南市○區○○路
    五段246巷口攔檢王俊懿駕乘之車牌號碼2501-XB號自用小客
    車，並在置於該車後座之DUNHILL牌側背包內扣得槍枝管制
    編號：0000000000號改造手槍1枝、及口徑9mm之制式子彈4
    顆、另含手槍滑套1個、TL-9616號及XU-2813號車牌各2面、
    T 型扳手1支，而查獲上情。
六、案經蔡瑞賢訴由嘉義縣警察局布袋分局報請臺灣臺南地方法
    院檢察署檢察官偵查起訴。
    理  由
壹、證據能力部分：
一、被告洪鵬智、王俊懿、及謝睿丞於警詢、偵查及本院之自白
    供述，並非係出於任何人以強暴、脅迫、利誘、詐欺、疲勞
    訊問、違法羈押或其他不正之方法所取得之供述，亦非違反
    法定障礙事由經過期間不得訊問或告知義務之規定而為，依
    刑事訴訟法第156條第1項、第158條之2規定，應認為均有證
    據能力。
二、（一）證人方志文、陳朝發等於司法警察詢問時，及證人蔡
    瑞賢於司法警察詢問及於檢察官訊問時所為之供述證據，雖
    係屬被告洪鵬智、王俊懿、謝睿丞以外之人於審判外之言詞
    陳述，惟均經被告等人及其等之辯護人表示同意採為本案之
    證據，且無事實顯示係公務員因違法蒐證所取得之證據，本
    院審酌該等供述證據作成時之情況，亦認為適於作為證據，
    是依刑事訴訟法第159條之5第1項之規定，應認為均有證據
    能力。（二）共同被告洪鵬智、王俊懿、及謝睿丞於司法警
    察詢問及於檢察官偵訊時以證人身份，業經合法具結後所為
    之供述，亦均經被告等人及其等之辯護人表示同意採為本案
    之證據，且無事實顯示係公務員因違法蒐證所取得之證據，
    本院審酌該等供述證據作成時之情況，亦認為適於作為證據
    ，依刑事訴訟法第159條之5第1項之規定，應認為均有證據
    能力。
三、至蔡瑞賢布袋郵局帳戶開戶及交易明細資料、合作金庫銀行
    五甲分行於98年1月21日函附之蔡愛麗合作金庫銀行帳戶之
    資料查詢單及自動櫃員機交易明細表、被告洪鵬智、謝睿丞
    、王俊懿所使用之門號為0000000000、0000000000、000000
    0000號行動電話之通聯調閱查詢單、車牌號碼為6306-LZ號
    自用小客車車籍查詢單、證物認領保管單、臺南市警察局車
    輛尋獲電腦輸入單、車輛協尋電腦輸入單、汽車新領牌照登
    記書，雖係屬被告洪鵬智、王俊懿、謝睿丞以外之人於審判
    外之書面陳述，然上揭書面證據，既均經被告洪鵬智、王俊
    懿、謝睿丞及其等之辯護人表示同意採為本案之證據，且無
    事實顯示係公務員因違法蒐證所取得之證據，本院審酌該等
    供述證據作成時之情況，亦認為適於作為證據，依刑事訴訟
    法第159條之5第1項之規定，應認為均有證據能力。
四、至於本案及另案經搜索後扣押所得之扣案物，亦乃被告洪鵬
    智、王俊懿、謝睿丞及其等之辯護人均不爭執其證據能力者
    ，且復無事實顯示係公務員因違法蒐證所取得之證據，本院
    審酌該些物證作成時之情況，亦認為適於作為證據，依前開
    法條規定，應認為均具有證據能力。
五、再按鑑定人以「書面」為鑑定報告提出於法院，依刑事訴訟
    法第159條第1項立法理由及同法第206條第1項規定，即具有
    證據能力。又法院或檢察官得囑託醫院、學校或其他相當之
    機關、團體為鑑定，或審查他人之鑑定，並準用第203條至
    第206條之1之規定，刑事訴訟法第208條第1項亦定有明文。
    依此，檢察官對於偵查中之案件，認須實施鑑定者，固應就
    具體個案，選任鑑定人或囑託鑑定機關（團體）為之；但對
    於司法警察機關調查中之案件，或有量大或急迫之情形，為
    因應實務之現實需求，如檢察官針對該類案件之性質（例如
    ：查扣之毒品必須檢驗其成分、對施用毒品之犯罪嫌疑人必
    須檢驗其體內有無毒品代謝反應、對於查扣之槍砲彈藥必須
    檢驗有無殺傷力、對違反野生動物保育法案件必須鑑定是否
    屬於保育類動物案件等），認為當然有鑑定之必要者，經參
    考法務部92年5月20日法檢字第092080203號函送之法務部「
    因應刑事訴訟法修正工作小組」研討之刑事訴訟法修正相關
    議題第21則之共識結論，以及臺灣高等法院於92年8月1日之
    刑事訴訟法新制法律問題研討會第3則法律問題研討結果之
    多數說，基於檢察一體原則，得由該管檢察長對於轄區內之
    案件，以事前概括選任鑑定人或囑託鑑定機關（團體）之方
    式，俾便轄區內之司法警察官、司法警察對於調查中之此類
    案件，得即時送請事前已選任之鑑定人或囑託之鑑定機關（
    團體）實施鑑定，該鑑定人或鑑定機關（團體）亦應視同受
    承辦檢察官所選任或囑託而執行鑑定業務，其等出具之書面
    鑑定報告應屬刑事訴訟法第206條所定之傳聞例外，當具有
    證據能力（法務部92年9月1日法檢字第0920035083號函可供
    參照）。從而，本件引用之內政部警政署刑事警察局98年5
    月18日刑鑑字第0980052138號鑑驗書、99年5月4日刑鑑字第
    0990054004號鑑驗書，委鑑機關雖均非檢察官及法院，然乃
    警察機關，為爭取辦案之時效，不待檢察官及法院囑託，即
    先行將扣案之槍、彈，依轄區檢察署檢察長事前概括選任之
    鑑定機關即內政部警政署刑事警察局實施鑑定，是前揭鑑定
    報告，依前揭實務見解，自應認具有證據能力。
六、至布袋郵局及合作金庫銀行北朴子分行自動櫃員機監視器影
    像擷取照片、模擬案發現場照片等，均係以機械方式所留存
    之現場影像，非屬供述證據，核無傳聞法則之適用，且前揭
    證據均與本案具有關聯性，復無事證顯示上開照片係經員警
    非法攝得或取得，是應認為具有證據能力。
貳、實體部分：
一、經查：
（一）犯罪事實一部分之犯罪事實，業據被告洪鵬智、王俊懿及
      謝睿丞於本院審理時均坦承不諱，且互核後情節大致相符
      ，並經被害人蔡瑞賢分別於警詢及偵訊時指述綦詳（布袋
      分局警卷第19至30頁、臺灣嘉義地方法院檢察署98年度偵
      字第5044號偵查卷第7至8頁參見），復有布袋郵局自動櫃
      員機監視器影像擷取照片、蔡瑞賢布袋郵局帳戶之開戶及
      交易明細資料、及合作金庫銀行五甲分行於98年1月21 日
      函附之蔡愛麗合作金庫銀行帳戶之資料查詢單及自動櫃員
      機交易明細表、合作金庫銀行北朴子分行自動櫃員機監視
      器影像擷取照片及模擬案發現場照片、被告洪鵬智、謝睿
      丞、王俊懿所使用之門號為0000000000、0000000000 、
      0000000000號行動電話之通聯調閱查詢單、車牌號碼為
      6306-LZ號自用小客車車籍查詢單等各1份在卷可稽（布袋
      分局警卷第32至33、34至35、36至38、49至53、54至102
      頁參見），此外，並有仿BERETTA廠M9型半自動手槍製造
      而換裝土造金屬槍管而成具殺傷力之改造手槍（槍枝管制
      編號：0000000000）及仿BERETTA廠半自動手槍製造而換
      裝土造金屬槍管而成具殺傷力之改造手槍（槍枝管制編號
      ：0000000000）各1枝扣於另案可佐（業經臺灣臺南地方
      法院以98年度訴字第813號判決宣告沒收並已執行在案，
      詳如後述沒收一節），前揭槍枝2枝均具有殺傷力等情，
      亦業經另案送請內政部警政署刑事警察局鑑定明確，有該
      局98年5月18日刑鑑字第0980052138號之鑑驗書1份等在卷
      可稽（臺灣臺南地方法院檢察署98年度偵字第13035號偵
      查卷第3至7頁參見），堪認被告等3人之前揭任意性自白
      核均與事實相符，應堪採信，是此部分事證明確。
（二）犯罪事實二部分之犯罪事實，亦據被告王俊懿於本院審理
      時均坦承不諱，並有槍枝管制編號：0000000000號改造手
      槍1把及口徑9mm之制式子彈4顆、金屬滑套1個等扣案可資
      佐證。且扣案之上揭槍、彈，經送請內政部刑事警察局以
      檢視法、性能檢驗法及試射法鑑驗之結果，認送鑑手槍1
      枝，係改造手槍，由仿BERETTA廠M9型半自動手槍製造之
      槍枝，換裝土造金屬槍管而成，擊發功能正常，可供擊發
      適用子彈使用，認具殺傷力。送鑑子彈4顆，則均係口徑
      9mm之制式子彈，經採樣1顆試射，可擊發，認具殺傷力等
      ，亦有內政部警政署刑事警察局99年5月4日刑鑑字第0990
      054004號鑑驗書1份在卷可稽（臺灣臺南地方法院檢察署
      99年度偵字第11833號偵查卷第22頁參見），足認被告王
      俊懿前揭任意性之自白，核與事實相符，應堪以採信。是
      被告王俊懿此些部分之犯行，亦均屬事證明確，應依法論
      科。
（三）犯罪事實三、四部分之犯罪事實，亦據被告王俊懿於本院
      審理時均坦承不諱，並經被害人方志文、陳朝發等分別於
      警詢時指述綦詳（臺南市警察局第五分局警卷第18至21頁
      參見），以及扣案物照片、證物認領保管單（TL-9616號
      車牌）、臺南市警察局車輛尋獲電腦輸入單、車輛協尋電
      腦輸入單（XU-2813號及TL-9616號車牌）、汽車新領牌照
      登記書（XU-2813號）等存卷足稽（臺南市警察局第五分
      局警卷第28至32、33、34至38頁參見）。足認被告王俊懿
      前揭任意性之自白，核均與事實相符，應堪以採信。是被
      告王俊懿此些部分之犯行，亦均屬事證明確，應依法論科
      。
二、按行為後法律有變更者，適用行為時之法律，但行為後之法
    律有利於行為人者，適用最有利於行為人之法律，刑法第2
    條第1項定有明文。
（一）關於犯罪事實一部分，於被告行為後，刑法第321條於100
      年1月26日經總統公布修正，於同年月28日生效，而本件
      被告3人所共犯之強盜罪，係以刑法第321條第1項各款為
      加重條件，其中與本件相關者為第321 條第1項第1款、第
      3款、第4款，其中第3款、第4款均無變更，第1款修正前
      之規定為「於夜間侵入住宅或有人居住之建築物、船艦或
      隱匿其內而犯之者」，而修正後則為「侵入住宅或有人居
      住之建築物、船艦或隱匿其內而犯之者」，擴張適用範圍
      ，比較新、舊法之結果，被告行為時之舊法對被告較為有
      利，揆諸前開刑法第2條第1項前段之規定，本件自應適用
      被告行為時之舊法。
（二）再被告王俊懿於犯罪事實三、四之行為後，前述刑法第
      321條加重竊盜罪第1項第3款之加重條件雖未修正，惟其
      法定刑業由「6月以上、5年以下有期徒刑」，修正為「6
      月以上、5年以下有期徒刑，得併科新臺幣10萬元以下罰
      金」，已增加罰金刑為法定刑，則修正前之規定顯較有利
      於被告王俊懿，依刑法第2條第1項前段之規定，應依被告
      王俊懿行為時法即修正前之刑法第321條第1項第3款之規
      定予以論罪科刑。
三、論罪：
（一）犯罪事實一部分：
      經查，被告洪鵬智、王俊懿及謝睿丞等人犯本件所攜帶之
      改造手槍及子彈，經鑑定後，認均具有殺傷力，核自係屬
      兇器無誤。是核其等於此部分所為，均係犯強盜罪而有修
      正前刑法第321條第1項第1款、第3款、第4款情形，構成
      刑法第330條第1項加重強盜罪、以及第339之2條第1項之
      違法由自動付款設備取得他人之物罪。又被告等3人，先
      行強盜部分財物及提款卡2張後，嗣因不知饜足，復又以
      脅迫之不正方法取得被害人蔡瑞賢之提款卡密碼後，偽冒
      蔡瑞賢本人，在緊接之時間內，分4次，接續由同一自動
      付款設備，取得財物，被告等人所實行之整個犯罪經過，
      在自然意義上，雖難認僅係一事實行為，然其等既然係基
      於同一為自己不法所有之共同犯意聯絡之延續，則其犯罪
      目的單一，行為緊接，依一般社會通念，倘評價為數行為
      ，乃有違法律情感與刑罰公平原則，自應認被告等係以一
      法律行為觸犯前揭數罪名，均應論以想像競合犯，並從一
      重論以前揭之加重強盜罪處斷。又被告3人間就前揭犯行
      間，有犯意聯絡及行為分擔，應依共同正犯論處。
（二）就犯罪事實二部分：
      被告王俊懿係犯違反槍砲彈藥刀械管制條例第8條第4項之
      持有改造手槍及同條例第12條第4項之持有子彈罪。又被
      告王俊懿以一行為持有上揭改造手槍及子彈而觸犯數罪名
      ，為想像競合犯，應從一重以槍砲彈藥刀械管制條例第8
      條第4項之持有改造手槍罪處斷。
（三）就犯罪事實三至四部分：
      經查，本件被告王俊懿持以犯本件犯罪事實三、四部分竊
      盜犯行所用之T型起子1支，因屬質地堅硬，可供人持以對
      外攻擊，如果用以施暴、脅迫、甚或單純抵抗，依一般社
      會觀念，足以對人之身體、生命構成威脅，客觀上即具有
      危險性，自係屬兇器（最高法院79年臺上字第5253號著有
      判例要旨可資參照）。故被告王俊懿就犯罪事實三、四部
      分，核各係犯修正前刑法第321條第1項第3款之加重竊盜
      罪。又被告王俊懿所犯前揭犯罪事實一至四部分間，因時
      間不同，行為互殊，顯見犯意各別，自應予以分論併罰。
四、科刑：
    爰審酌被告洪鵬智、王俊懿及謝睿丞等，結夥三人、攜帶兇
    器，於夜間非法無故強行侵入被害人蔡瑞賢之住宅，先行強
    盜部分財物及提款卡2張後，嗣因不知饜足，復又以脅迫之
    不正方法取得被害人蔡瑞賢之提款卡密碼後，偽冒蔡瑞賢本
    人，在緊接之時間內，分4次，接續由同一自動付款設備，
    取得財物，除造成被害人蔡瑞賢受有財產上之損害非輕外，
    於強盜取財之過程中其等持槍抵住被害人蔡瑞賢、及對其以
    言語、行動威嚇、及綑綁被害人蔡瑞賢等之行為，亦使其身
    心及住居安寧均受到嚴重且難以回覆之驚恐及創傷，對整體
    社會之治安，更造成重大之危害，顯見其等之惡性重大，惟
    念被告王俊懿及謝睿丞等犯本案前素行尚可，被告洪鵬智於
    犯本案前，僅於94年間曾因違反電子遊戲場業管理條例之案
    件遭法院判刑拘役30日確定並易科罰金執行完畢，均未構成
    累犯，此有臺灣高等法院被告前案紀錄表共3份在卷可稽，
    且於強盜過程中，未進一步對被害人蔡瑞賢之生命、身體，
    施以其他更重大之傷害或凌虐惡行，故尚難認其等係兇殘、
    泯滅人性之輩，且考量被告洪鵬智、王俊懿、謝睿丞等三人
    ，於本件犯罪事實一之犯罪中，分別係基於主謀策劃併下手
    實行、提供兇器併下手實行、及擔任司機兼把風等之角色地
    位，及審酌其等事後所分得之利益多寡，個別犯罪之動機、
    目的、及手段，及被告王俊懿於犯罪事實二中非法持有具有
    殺傷力槍、彈之時間尚非長、數量非多，犯罪之動機、目的
    、手段，以及於犯罪事實三、四中攜帶兇器竊盜車牌，對於
    被害人等所生之危害、及其犯罪之動機、目的、手段，併兼
    衡被告等3人犯後於偵、審中，均自始即坦承犯行，非無悔
    意，惟其等均尚未能與被害人達成和解、並考量其等教育及
    智識程度、家庭及經濟狀況等一切情狀，就上開各罪，分別
    量處如主文所示之刑，並就被告王俊懿所處之有期徒刑部分
    併定其應執行之刑，罰金部分併諭知易服勞役之折算標準。
五、沒收：
（一）扣案之仿BERETTA廠M9型半自動手槍製造換裝土造金屬槍
      管而成之具殺傷力改造手槍1把（槍枝管制編號：0000000
      000）及口徑9mm之制式子彈4顆，經鑑定後，認均具有殺
      傷力，業已如前所述，係屬違禁物，爰依刑法第38條第1
      項第1款之規定，就上開改造手槍與制式子彈3顆（已試射
      者除外，詳下述）宣告沒收。至扣案之金屬滑套1個，據
      被告王俊懿於警詢時供稱，是購買前揭槍、彈時所一併附
      隨者，嗣後壞掉才換裝新的滑套等語（臺南市警察局第五
      分局警卷第11頁參見），故應係屬前揭槍枝之一部份，爰
      併予宣告沒收。至另外之制式子彈1顆，因業經採樣試射
      ，已不具殺傷力，自無須另為宣告沒收。
（二）至扣案之T型扳手1支，為被告王俊懿所有，供其犯本件犯
      罪事實三、四所用之物，業據其供承在卷，爰依刑法第38
      條第1項第2款之規定宣告沒收。
（三）另被告等人共同犯本件犯罪事實一所用之仿BERETTA廠M9
      型半自動改造手槍（槍枝管制編號000000000），及仿BER
      ETTA廠半自動改造手槍（槍枝管制編號000000000）各1枝
      ，及口徑9mm制式子彈共8顆，經鑑定後，認均具有殺傷力
      ，固係屬違禁物，已如前述，原應依刑法第38條第1項第1
      款之規定宣告沒收。惟查，前揭物品，業於前案即本院98
      年度訴字第813號判決諭知均沒收確定後，經臺灣臺南地
      方法院檢察署檢察官執行沒收銷燬處分等情，有臺灣臺南
      地方法院檢察署南檢治辛字第22267號扣押（沒收）物品
      處分命令1紙在卷可資佐證（本院卷第76頁參見），是已
      因執行完畢而不復存在，無再被沒收之可能性存在，且本
      件與最高法院65年第5次刑庭庭推總會決議（二）所指事
      實亦並不相符，自無重複再為諭知沒收之必要。
（四）再查，本件另扣案之DUNHILL牌側背包1個、臺灣中小企銀
      支票影本4張及商業本票影本4張，固為被告王俊懿所有之
      物，然並無事證顯示是供其犯本件犯罪事實一至四所用、
      預備所用、或所得之物，復非屬違禁物品，爰不另為沒收
      之諭知。
（五）末查，本件犯罪事實一供被告等人作案使用之小型無線電
      對講機及膠帶等物，被告洪鵬智已於本院行準備程序時供
      稱是其所有，帶去現場者，惟業已丟棄等語（本院卷第31
      頁參見），復未據扣案，是並無事證證明前揭物品尚屬存
      在，為免將來執行困難，爰不另為沒收之宣告，亦併此敘
      明。
據上論斷，應依刑事訴訟法第299條第1項前段，槍砲彈藥刀械管
制條例第8條第4項、第12條第4項，刑法第2條第1項前段、第11
條前段、第28條、修正前第321條第1項第1款、第3款、第4款、
第330條第1項、第339條之2第1項、第55條前段、第42條第3項、
第51條第5款、第38條第1項第1款、第2款，判決如主文。
本件經檢察官羅瑞昌到庭執行職務。
中    華    民    國   100    年    10    月    25    日
              刑事第四庭  審判長法  官  林逸梅
                                法  官  莊政達
                                法  官  林臻嫺
以上正本證明與原本無異。
如不服本判決應於收受本判決後10日內向本院提出上訴書狀，並
應敘述具體理由。如未敘述上訴理由者，應於上訴期間屆滿後20
日內向本院補提理由書狀（均須按他造當事人之人數附繕本）「
切勿逕送上級法院」。
                                書記官  洪培綺
中    華    民    國   100    年    10    月    26    日
附錄：本案論罪科刑法條全文
槍砲彈藥刀械管制條例第8條第4項
未經許可，持有、寄藏或意圖販賣而陳列第一項所列槍枝者，處
三年以上十年以下有期徒刑，併科新臺幣七百萬元以下罰金。
槍砲彈藥刀械管制條例第12條第4項
未經許可，持有、寄藏或意圖販賣而陳列子彈者，處五年以下有
期徒刑，併科新台幣三百萬元以下罰金。
中華民國刑法第321條
犯竊盜罪而有左列情形之一者，處 6 月以上、 5 年以下有期徒
刑：
一、於夜間侵入住宅或有人居住之建築物、船艦或隱匿其內而犯
    之者。
二、毀越門扇、牆垣或其他安全設備而犯之者。
三、攜帶兇器而犯之者。
四、結夥三人以上而犯之者。
五、乘火災、水災或其他災害之際而犯之者。
六、在車站或埠頭而犯之者。
前項之未遂犯罰之。
中華民國刑法第330條
（加重強盜罪）
犯強盜罪而有第 321 條第 1 項各款情形之一者，處 7 年以上
有期徒刑。
前項之未遂犯罰之。
刑法第339條之2第1項
意圖為自己或第三人不法之所有，以不正方法由自動付款設備取得他人之
物者，處三年以下有期徒刑、拘役或一萬元以下罰金。